# 社会资本对PPP项目公司投资的核算分别计入什么科目？

提问人：stone30 时间：2016-10-22 23:03:07
社会资本对PPP项目公司的投资应该计入哪个科目，长期股权投资、可供出售金融资产还是其他非流动资产？ 如果有控制权，应该作为子公司核算，计入长期股权投资；有部分控制权，作为合营企业核算，计入长期股权投资； 没有任何控制权，是计入可供出售金融资产还是其他非流动资产？

回答人：chenyiwei
投资方个别报表层面的核算与对一般企业的投资相同。合并报表层面（如对该项目公司有控制权的）需按《企业会计准则解释第 2号》第五条的规定确认为金融资产和／或无形资产。

提问人：zhs7403 时间：2016-10-23 07:38:51
陈老师，我理解您说的合并是看作一个整体走解释 2 ，具体处理计学撮要或者瑞华研究2010-2014是否有案例供参考？

回答人：chenyiwei
《瑞华研究》和《计学撮要》的BOT会计处理专题中有类似的BOT项目合并报表特殊处理的案例。